臺灣臺中地方法院行政訴訟裁定
110年度交字第427號
原      告  張筵翔
被      告  臺中市交通事件裁決處
                    設臺中市○○區○○○路00號
代  表  人  黃士哲  住同上
訴訟代理人  黃曉妍律師
上列當事人間交通裁決事件，原告不服臺中市交通事件裁決處作
成如附表編號1至5所示之裁決書，提起行政訴訟，本院裁定如下
：
   主  文
原告之訴駁回。
訴訟費用新臺幣參佰元由原告負擔。
    理  由
一、按交通裁決事件中撤銷訴訟之提起，應於裁決書送達後30日
    之不變期間內為之，行政訴訟法第237條之3第2項定有明文
    。次按原告之訴，起訴逾越法定期限者，行政法院應以裁定
    駁回之，同法第107條第1項第6款亦有明定，並依同法第237
    條之9第1項準用第236條之規定，於交通裁決事件亦適用之
    。又按違反道路交通管理事件統一裁罰基準及處理細則第5
    條規定：「處理違反道路交通管理事件，有關文書送達之程
    序，依行政程序法之規定。」，而「送達，於應受送達人之
    住居所、事務所或營業所為之。但在行政機關辦公處所或他
    處會晤應受送達人時，得於會晤處所為之。」、「於應送達
    處所不獲會晤應受送達人時，得將文書付與有辨別事理能力
    之同居人、受雇人或應送達處所之接收郵件人員。」、「送
    達，不能依前二條規定為之者，得將文書寄存送達地之地方
    自治或警察機關，並作送達通知書兩份，一份黏貼於應受送
    達人住居所、事務所、營業所或其就業處所門首，另一份交
    由鄰居轉交或置於該送達處所信箱或其他適當位置，以為送
    達。前項情形，由郵政機關為送達者，得將文書寄存於送達
    地之郵政機關。」，行政程序法第72條第1項、第73條第1項
    、第74條第1、2項分別定有明文。
二、查原告向訴外人順豐小客車租賃有限公司租賃並駕駛如附表
    所示之車輛，於如附表所示之違規時、地，因如附表所示之
    違規行為，遭舉發員警認定原告違反道路交通管理處罰條例
    之相關規定，對原告掣開違反道路交通管理事件通知單共5
    件，被告分別於如附表所示之裁決書作成時間，以如附表所
    示編號1至5之裁決書對原告作成裁罰，並向原告住所地「臺
    中市○○區○○路000○0號」為寄送，送達編號1、2、4、5之裁
    決書時，因未獲會晤本人，經同居人即原告祖父張敏雄、祖
    母劉梅珍代為收受；送達編號3之裁決書時，因不能送達原
    告或其同居人、受雇人或應送達處所之接收郵件人員，故經
    寄存送達於送達地之郵政機關即臺中市后里區后里郵局，此
    有道路交通管理事件通知單、順豐小客車租賃有限公司變更
    登記表、原告向順豐小客車租賃有限公司租賃汽車之申請書
    、裁決書、送達證書、汽車車籍查詢（見本院卷第69至112
    頁）附卷可稽，是如附表編號1至5之裁決書已分別於民國10
    6年5月22日、106年5月22日、106年5月22日、106年5月24日
    、106年2月20日合法送達於原告，原告遲至110年10月6日始
    具狀向本院提起行政訴訟，有收文戳可按（見本院卷第13頁
    ），顯已逾上開不變期間，其提起行政訴訟即非合法，且情
    形無從補正，依首揭法條規定，應予駁回。
三、依行政訴訟法第237條之9第1項、第236條、第107條第1項第
    6款、第104條、民事訴訟法第95條、第78條，裁定如主文。
中　　華　　民　　國　　111 　年　　4 　　月　　28　　日
　　　　　　　　行政訴訟庭法　官　楊萬益
以上正本證明與原本無異
如不服本裁定應於送達後10日內向本院提出抗告狀
中　　華　　民　　國　　111 　年　　4 　　月　　28　　日
　　　　　　　　　　　　　書記官　林柏名 
附表：
編號 裁決書作成時間 裁決字號 駕駛車輛 違規時、地 違規行為 違反法條 處罰內容  1 106年5月19日 中市裁字第68-G6H810065號 RBH-7620號租賃小客車 105年12月12日14時24分許，行經臺中市豐原區圓環北路與大順街口處 駕車行經有燈光號誌管制之交岔路口闖紅燈 道路交通管理處罰條例第53條第1項 罰鍰新臺幣（下同）4000元，並記違規點數3點 2 106年5月19日 中市裁字第68-Z00000000號 RAT-9858號租賃小客車 105年12月12日16時24分許，行經國道號東向3.1公里處 汽車行駛高速公路速度超過規定最高速限（未滿20公里） 道路交通管理處罰條例第33條第1項第1款 罰鍰4500元，並記違規點數1點 3 106年5月19日 中市裁字第68-IAA700071號 RBH-7588號租賃小客車 105年10月8日21時16分許，行經彰化縣花壇鄉台一線(南下)198.4公里處 汽車駕駛人行車速度，超過規定之最高速限20公里以內 道路交通管理處罰條例第40條 罰鍰2000元，並記違規點數1點 4 106年5月19日 中市裁字第68-G6H659420號 RAT-9369號租賃小客車 105年10月3日3時24分許，行經中彰快速道路(台74號道路)4.8公里處 汽車行駛快速公路行車速度超過規定之最高速限20公里以內 道路交通管理處罰條例第33條第1項第1款 罰鍰4500元，並記違規點數1點 5 106年2月18日 中市裁字第68-GL0000000號 RBH-7362號租賃小客車 105年9月25日1時36分許，行經臺中市大肚區遊園路1段與華南路口往西800公尺處華南路上  在禁止臨時停車處所停車 道路交通管理處罰條例第56條第1項第1款 罰鍰1200元